臺灣高等法院臺南分院刑事裁定　　　　　100年度抗字第185號
抗　告　人
即 受 刑人　簡馬強
上列抗告人因定應執行刑案件，不服臺灣臺南地方法院中華民國
100年3月21日裁定（100年度聲字第491號）提起抗告，本院裁定
如下：
    主  文
抗告駁回。
    理  由
一、抗告意旨如附件刑事抗告狀載。
二、按裁判確定前犯數罪者，併合處罰之；又數罪併罰，有二裁
    判以上者，依刑法第51條之規定，定其應執行之刑；刑法第
    50條、第53條分別定有明文。查本件受刑人簡馬強所犯如附
    表所示22罪，業經法院先後判處如附表所示之刑，均經分別
    確定在案，有刑事判決9份附卷可稽。聲請人臺灣臺南地方
    法院檢察署檢察官以原審法院為犯罪事實最後判決之法院，
    聲請定其應執行之刑。經原審審核結果，認於法並無不合，
    而定其應執行刑為有期徒刑11年6月。
三、次按法律上屬於自由裁量之事項，有其外部性界限及內部性
    界限，並非概無拘束。依據法律之具體規定，法院應在其範
    圍選擇為適當之裁判者，為外部性界限；而法院為裁判時，
    應考量法律之目的，及法律秩序之理念所在者，為內部性界
    限。法院為裁判時，二者均不得有所踰越（最高法院80年台
    非字第473號判例意旨參照）。在數罪併罰，有2裁判以上，
    定其應執行之刑時，固屬於法院自由裁量之事項，然仍應受
    前揭外部性界限及內部性界限之拘束（最高法院93年度台非
    字第192號裁判要旨參照）。經查受刑人簡馬強所犯如附表
    編號1至22之罪，其宣告有期徒刑部分，依刑法第51條第5款
    規定，應於各刑中最長期以上（即編號6之有期徒刑1年），
    各刑合併之刑期以下（附表共22罪合併之刑期為14年1月）
    ，定其刑期；並審酌如附表編號1至6、編號7至14、編號18
    至22等部分，曾分別經法院以裁定、判決定應執行刑為有期
    徒刑3年10月、3年6月、2年5月確定在案，有裁定1份及判決
    書2份在卷可按，是本件再為定應執行刑之裁判時，自應受
    前開裁判所為定應執行刑內部界限之拘束。
四、原審審核結果，准檢察官之聲請，而裁定將如附表所示22罪
    ，合併定其應執行刑為有期徒刑11年6月。本院經核，原裁
    定於法並無違誤。抗告意旨指摘原裁定將附表編號1至22之
    罪合計刑期為有期徒刑11年10月，但竟經定應執行刑為11年
    6月，比例相差甚大云云。查抗告人所稱其所犯如附表編號1
    至22之罪合計刑期為有期徒刑11年10月，應係將上開曾定執
    行刑之3年10月、3年6月、2年5月，及如附表編號15、16、
    17等罪（分別判處10月、8月、7月）相加所得。然查依刑法
    第51條第5款規定，應於各刑中最長期以上，各刑合併之刑
    期以下，定其刑期；經查附表共22罪合併之刑期為14年1月
    ，並非抗告人所指11年10月，原審審核結果，並考量有部分
    判刑曾經定執行刑之內部界限拘束，而定應執行刑為11年6
    月，係合於法律規定所為。依上開說明，抗告人尚有誤會，
    從而本件抗告，為無理由，應予駁回。
五、據上論斷，依刑事訴訟法第412條，裁定如主文。
中    華    民    國   100    年    6     月    3     日
                  刑事第一庭    審判長法  官  茆臺雲
                                      法  官  蔡長林
                                      法  官  王明宏
以上正本證明與原本無異。
不得再抗告。
                                      書記官  林佳瑩
中    華    民    國   100    年    6     月    7     日